etc/dictionaries/fr-toutesvariantes.aff
FLAG long
SFX yO Y 43
SFX yO détruire détruire/61 détruire 54
SFX yO détruire détruisant/61 détruire 41
SFX yO détruire détruit détruire 73
SFX yO détruire détruits détruire 72
SFX yO détruire détruite détruire 69
SFX yO détruire détruites détruire 70
SFX yO détruire détruis/40 détruire 77
SFX yO détruire détruit/14 détruire 71
SFX yO détruire détruisons détruire 46
SFX yO détruire détruisez détruire 61
SFX yO détruire détruisent/14 détruire 35
SFX yO détruire détruisais/40 détruire 53
SFX yO détruire détruisait/14 détruire 43
SFX yO détruire détruisions détruire 66
SFX yO détruire détruisiez détruire 65
SFX yO détruire détruisaient/14 détruire 44
SFX yO détruire détruisis/40 détruire 79
SFX yO détruire détruisit/14 détruire 55
SFX yO détruire détruisîmes détruire 49
SFX yO détruire détruisîtes détruire 48
SFX yO détruire détruisirent/14 détruire 62
SFX yO détruire détruirai/37 détruire 33
SFX yO détruire détruiras/25 détruire 32
SFX yO détruire détruira/14 détruire 23
SFX yO détruire détruirons détruire 28
SFX yO détruire détruirez détruire 27
SFX yO détruire détruiront/14 détruire 26
SFX yO détruire détruirais/40 détruire 34
SFX yO détruire détruirait/14 détruire 24
SFX yO détruire détruirions détruire 30
SFX yO détruire détruiriez détruire 29
SFX yO détruire détruiraient/14 détruire 25
SFX yO détruire détruise/52 détruire 76
SFX yO détruire détruises/25 détruire 75
SFX yO détruire détruisisse/37 détruire 59
SFX yO détruire détruisisses/25 détruire 58
SFX yO détruire détruisît/14 détruire 45
SFX yO détruire détruisissions détruire 57
SFX yO détruire détruisissiez détruire 56
SFX yO détruire détruisissent/14 détruire 52
SFX yO détruire détruis/25 détruire 31
SFX yO détruire détruisons détruire 47
SFX yO détruire détruisez détruire 63

SFX yU N 40
SFX yU uire uire uire 54
SFX yU uire uisant uire 41
SFX yU uire ui uire 106
SFX yU uire uis uire 77
SFX yU uire uit uire 71
SFX yU uire uisons uire 46
SFX yU uire uisez uire 61
SFX yU uire uisent uire 35
SFX yU uire uisais uire 53
SFX yU uire uisait uire 43
SFX yU uire uisions uire 66
SFX yU uire uisiez uire 65
SFX yU uire uisaient uire 44
SFX yU uire uisis uire 79
SFX yU uire uisit uire 55
SFX yU uire uisîmes uire 49
SFX yU uire uisîtes uire 48
SFX yU uire uisirent uire 62
SFX yU uire uirai uire 33
SFX yU uire uiras uire 32
SFX yU uire uira uire 23
SFX yU uire uirons uire 28
SFX yU uire uirez uire 27
SFX yU uire uiront uire 26
SFX yU uire uirais uire 34
SFX yU uire uirait uire 24
SFX yU uire uirions uire 30
SFX yU uire uiriez uire 29
SFX yU uire uiraient uire 25
SFX yU uire uise uire 76
SFX yU uire uises uire 75
SFX yU uire uisisse uire 59
SFX yU uire uisisses uire 58
SFX yU uire uisît uire 45
SFX yU uire uisissions uire 57
SFX yU uire uisissiez uire 56
SFX yU uire uisissent uire 52
SFX yU uire uis uire 31
SFX yU uire uisons uire 47
SFX yU uire uisez uire 63

SFX yV N 45
SFX yV ire ire ire 54
SFX yV ire isant ire 41
SFX yV ire it nfire 73
SFX yV ire its nfire 72
SFX yV ire ite nfire 69
SFX yV ire ites nfire 70
SFX yV ire is cire 123
SFX yV ire ise cire 69
SFX yV ire ises cire 70
SFX yV ire i ffire 106
SFX yV ire is ire 131
SFX yV ire it ire 130
SFX yV ire isons ire 46
SFX yV ire isez ire 61
SFX yV ire isent ire 35
SFX yV ire isais ire 53
SFX yV ire isait ire 43
SFX yV ire isions ire 66
SFX yV ire isiez ire 65
SFX yV ire isaient ire 44
SFX yV ire îmes ire 49
SFX yV ire îtes ire 48
SFX yV ire irent ire 62
SFX yV ire irai ire 33
SFX yV ire iras ire 32
SFX yV ire ira ire 23
SFX yV ire irons ire 28
SFX yV ire irez ire 27
SFX yV ire iront ire 26
SFX yV ire irais ire 34
SFX yV ire irait ire 24
SFX yV ire irions ire 30
SFX yV ire iriez ire 29
SFX yV ire iraient ire 25
SFX yV ire ise ire 76
SFX yV ire ises ire 75
SFX yV ire isse ire 59
SFX yV ire isses ire 58
SFX yV ire ît ire 45
SFX yV ire issions ire 57
SFX yV ire issiez ire 56
SFX yV ire issent ire 52
SFX yV ire is ire 31
SFX yV ire isons ire 47
SFX yV ire isez ire 63

SFX yW N 38
SFX yW ire ire rire 54
SFX yW ire iant rire 41
SFX yW ire i rire 106
SFX yW ire is rire 131
SFX yW ire it rire 130
SFX yW ire ions rire 46
SFX yW ire iez rire 61
SFX yW ire ient rire 35
SFX yW ire iais rire 53
SFX yW ire iait rire 43
SFX yW ire iions rire 66
SFX yW ire iiez rire 65
SFX yW ire iaient rire 44
SFX yW ire îmes rire 49
SFX yW ire îtes rire 48
SFX yW ire irent rire 62
SFX yW ire irai rire 33
SFX yW ire iras rire 32
SFX yW ire ira rire 23
SFX yW ire irons rire 28
SFX yW ire irez rire 27
SFX yW ire iront rire 26
SFX yW ire irais rire 34
SFX yW ire irait rire 24
SFX yW ire irions rire 30
SFX yW ire iriez rire 29
SFX yW ire iraient rire 25
SFX yW ire ie rire 76
SFX yW ire ies rire 75
SFX yW ire isse rire 59
SFX yW ire isses rire 58
SFX yW ire ît rire 45
SFX yW ire issions rire 57
SFX yW ire issiez rire 56
SFX yW ire issent rire 52
SFX yW ire is rire 31
SFX yW ire ions rire 47
SFX yW ire iez rire 63

SFX yX Y 30
SFX yX nuire nuire/14 nuire 54
SFX yX nuire nuisant/14 nuire 41
SFX yX nuire nui nuire 106
SFX yX nuire nuit/14 nuire 71
SFX yX nuire nuisons nuire 46
SFX yX nuire nuisez nuire 61
SFX yX nuire nuisent/14 nuire 35
SFX yX nuire nuisait/14 nuire 43
SFX yX nuire nuisions nuire 66
SFX yX nuire nuisiez nuire 65
SFX yX nuire nuisaient/14 nuire 44
SFX yX nuire nuisit/14 nuire 55
SFX yX nuire nuisîmes nuire 49
SFX yX nuire nuisîtes nuire 48
SFX yX nuire nuisirent/14 nuire 62
SFX yX nuire nuira/14 nuire 23
SFX yX nuire nuirons nuire 28
SFX yX nuire nuirez nuire 27
SFX yX nuire nuiront/14 nuire 26
SFX yX nuire nuirait/14 nuire 24
SFX yX nuire nuirions nuire 30
SFX yX nuire nuiriez nuire 29
SFX yX nuire nuiraient/14 nuire 25
SFX yX nuire nuise/14 nuire 111
SFX yX nuire nuisît/14 nuire 45
SFX yX nuire nuisissions nuire 57
SFX yX nuire nuisissiez nuire 56
SFX yX nuire nuisissent/14 nuire 52
SFX yX nuire nuisons-nous nuire 247
SFX yX nuire nuisez-vous nuire 246

SFX yY Y 4
SFX yY ccire ccire/54 occire 54
SFX yY ccire ccis/6 occire 123
SFX yY ccire ccise/6 occire 69
SFX yY ccire ccises/9 occire 70

SFX yZ N 14
SFX yZ rire rire rire 54
SFX yZ rire risant rire 41
SFX yZ rire rit rire 73
SFX yZ rire rits rire 72
SFX yZ rire rite rire 69
SFX yZ rire rites rire 70
SFX yZ rire ris rire 77
SFX yZ rire rit rire 71
SFX yZ rire rirai rire 33
SFX yZ rire riras rire 32
SFX yZ rire rira rire 23
SFX yZ rire rirais rire 34
SFX yZ rire rirait rire 24
SFX yZ rire ris rire 31

SFX q+ Y 36
SFX q+ enir enu/6 enir 73
SFX q+ enir enus/9 enir 72
SFX q+ enir enue/6 enir 69
SFX q+ enir enues/9 enir 70
SFX q+ tir ti/6 tir 73
SFX q+ tir tis/9 tir 72
SFX q+ tir tie/6 tir 69
SFX q+ tir ties/9 tir 70
SFX q+ courir couru/6 courir 73
SFX q+ courir courus/9 courir 72
SFX q+ courir courue/6 courir 69
SFX q+ courir courues/9 courir 70
SFX q+ ivre écu vivre 73
SFX q+ ivre écus vivre 72
SFX q+ ivre écue vivre 69
SFX q+ ivre écues vivre 70
SFX q+ aire u aire 73
SFX q+ aire us aire 72
SFX q+ aire ue aire 69
SFX q+ aire ues aire 70
SFX q+ dre du dre 73
SFX q+ dre dus dre 72
SFX q+ dre due dre 69
SFX q+ dre dues dre 70
SFX q+ valoir valu .valoir 73
SFX q+ valoir valus .valoir 72
SFX q+ valoir value .valoir 69
SFX q+ valoir values .valoir 70
SFX q+ aître u/6 aître 73
SFX q+ aître us/9 aître 72
SFX q+ aître ue/6 aître 69
SFX q+ aître ues/9 aître 70
SFX q+ aitre u/6 aitre 73
SFX q+ aitre us/9 aitre 72
SFX q+ aitre ue/6 aitre 69
SFX q+ aitre ues/9 aitre 70

SFX q. Y 9
SFX q. enir enu/65 enir 106
SFX q. tir ti/65 tir 106
SFX q. courir couru/65 courir 106
SFX q. ivre écu vivre 106
SFX q. aire u aire 106
SFX q. dre du dre 106
SFX q. valoir valu/65 .valoir 106
SFX q. aître u/65 aître 106
SFX q. aitre u/65 aitre 106
